Greffiers des bâtiments (1726)
Archives nationales de France
Procès-verbaux des greffiers des bâtiments
1726
Z/1j/578-Z/1j/584
Chambre et greffiers des bâtiments de Paris
7 cartons (472 dossiers)
Archives nationales (France)
Fonds librement communicable sous réserve des restrictions nécessitées par l’état matériel des documents.
Prise en charge à la Révolution; installation à l’Hôtel de Soubise, avec l’ensemble des fonds judiciaires, en 1847.
à compléter
à compléter
à compléter
à compléter
à compléter
- Janvier-février 1726, Z/1j/578
  79 procès-verbaux.
  - 2 janvier - 23 janvier 1726, Z/1j/578; dossier 1; 1 cahier de 14 pages
    Quai Malaquais
    Type d’acte: Visite, toisé et estimation d’ouvrages de maçonnerie
    Institution requérante: Lieutenant civil du Châtelet, par sentence du 4 décembre 1725
    Expertise: gracieuse
    Cause de l’expertise: contrôle de l’emploi d’une donation de 6000 livres.
    Expert(s): Le Sueur, Adrien, architecte
    Greffier de l’écritoire: Callou, Charles Antoine
    Partie requérante: Théâtins de Sainte-Anne-la-Royale,
    Expert: Le Sueur, Adrien, architecte
    Entrepreneur, maître d’œuvre: aucun
    Lieux de l’expertise: une grande maison et un corps de logis sur le quai Malaquais
    Pièces ajoutées: aucune
    Commentaire:
    Motivations: La comtesse de Moras a donné 6 000 livres au couvent des Théatins que les religieux ont employé dans la construction d’une « grande maison » sur le quai Malaquais, ainsi qu’à l’augmentation d’un corps de logis mitoyen de la maison de la comtesse de Moras. L’expert est requis pour « constater le prix et valeur des constructions et bastimens cy dessus designez faits esdites années 1719 et 1720 et prouver l’employ fait par ledit supliant des sommes par eux reçues pour fondations, ou autrement, leur permettre de faire voir et visiter, priser et estimer lesdits bastimens et constructions par tel juré expert qui nous plaira nommer d’office qui en dressera procès verbal pour servir aux suplians ce que de raison ».
    Conclusions: Les travaux dans les deux édifices sont estimés à 24010 livres 16 sols 9 deniers.
    Coût de l’expertise: L’expert a reçu 24 livres pour 4 vacations.
  - 5 janvier - 16 février 1726, Z/1j/578; dossier 2; 1 cahier de 9 pages
    Clignancourt
    Type d’acte: Visite de murs de clôture de jardin
    Institution requérante: Les parties, par pouvoir du 28 décembre 1725
    Expertise: [gracieuse? Il n’y a pas de distinction entre parties requérante et opposante]
    Cause de l’expertise: effondrement d’un mur de clôture séparant deux jardins.
    Expert(s): 1/ Quirot, Pierre, architecte 2/ Benoist, Louis, architecte 3/ Debias Aubry, François, architecte
    Greffier de l’écritoire: Quirot, Pierre
    Partie requérante: 1/ Gillain, Jean, marchand boucher à Paris, propriétaire d’une maison à Clignancourt, Expert: Quirot, Pierre, architecte 2/ Loiseau, Jean, laboureur, fermier d’une pièce de terre appartenant à Mlle Bertrand, joignant la maison de Gillain, Jean, Expert: Debias Aubry, François, architecte 3/ Desmaisons, André, entrepreneur des bâtiments à Paris, Expert: Benoist, Louis, architecte
    Entrepreneur, maître d’œuvre: Desmaisons, André, entrepreneur des bâtiments à Paris
    Lieux de l’expertise: Deux terrains mitoyens au village de Clignancourt,
    Pièces ajoutées: Pouvoir donné aux experts par la partie requérante le 28 décembre 1725.
    Motivations: Les trois experts sont nommés d’un commun accord entre les acteurs du litige, « pour terminer et empescher le procès qui est près de se mouvoir entre nous au sujet d’un mur de closture que moy Desmaisons ay basty pour ledit sieur Gillain séparant son jardin et la terre de ladite damoiselle Bertrand ».
    « Nous [les experts] sommes transportés en la susdite maison dudit sieur Gillain pour et au desir dudit pouvoir voir et vistiter un mur de closture que ledit sieur Desmaisons a basty pour ledit sieur Gillain, séparant son jardin et la terre de ladit damoiselle Bertrand, dont une partie est tombée d’environ treize à quatorze pouces de long, rapporter la cause de lad chutte dudit mur et sa quallité mesme, visitter le surplus dudit mur de closture pour connoistre si il est en estat de subsister et sur tout donner nos avis ».
    Conclusions: Les trois experts ne sont pas parvenus à accorder leurs vues. « Attendu que par le pouvoir à nous donné il est dit qu’au cas de contrariété d’avis nous choisirons entre nous un tiers expert, nous avons fait écrire sur quatre billets différents les noms de quatre de nos confrères de la première colonne, architectes, jurés, experts bourgeois au terme de l’ordonnance, attendu qu’il s’agit d’une contestation entre un bourgeois et un artisan et ayant fait plier égallement les billets, nous en avons fait tirer un sur lequel s’est trouvé écrit le nom du sœur de L’Espine nostre doyen. Lequel demeurera pour tiers et auquel M. Quirot greffier donnera avis de sa nomination pour se transporter sur les lieux sans qu’il soit besoin de nos présences pour évitter à frais ».
    Coût de l’expertise: Aucune somme n’est mentionnée.
  - 5 janvier - 6 avril 1726, Z/1j/578; dossier 3; 1 cahier de 4 pages
    Grande rue du faubourg Richelieu
    Type d’acte: Estimation d’ouvrages de pavé
    Institution requérante: Lieutenant civil du Châtelet, par assignation du 24 décembre 1725
    Expertise: contentieuse
    Cause de l’expertise: Exécution d’une sentence contradictoire rendue par le Châtelet le 24 novembre 1725.
    Expert(s): 1/ Caulle, Martin, architecte 2/ Loir, Jean-Baptiste, architecte
    Greffier de l’écritoire: Baudouin, Antoine
    Partie requérante: Nourissart, Nicolas, maître paveur à Paris
    Expert: Caulle, Martin, architecte
    Partie opposante: Pourrois, Antoine, négociant, propriétaire d’une maison au faubourg de Richelieu
    Expert: Loir, Jean-Baptiste, architecte
    Entrepreneur, maître d’œuvre: Nourissart, Nicolas, maître paveur à Paris
    Lieux de l’expertise: Une maison
    Pièces ajoutées: Aucune
    Motivations: « Faire la visite, prisée et estimation des ouvrages et fourniture de pavé », en exécution d’une sentence contradictoire rendue le 24 novembre 1725 dans le cadre du litige opposant Nourissart, maître paveur, et Pourrois, commanditaire des travaux, pour le nom paiement des travaux exécutés par l’artisan dans sa maison, pour la somme de 3092 livres 1 sol 8 deniers. Les deux experts doivent évaluer pour chacune des parties, le prix de ces travaux.
    Conclusions: Les deux experts s’accordent pour évaluer les travaux de pavés réalisés par Nicolas Nourissart à 2156 livres 10 sols 3 deniers.
    Coût de l’expertise: Les deux experts ont reçu chacun 15 livres pour deux vacations. 12 livres sols ont été versées à la bourse commune.
  - 7 janvier - 8 janvier 1726, Z/1j/578; dossier 4; 1 cahier de 9 pages
    Rue de la Montagne-Sainte-Geneviève
    Type d’acte: Visite et estimation d’une maison
    Institution requérante: Lieutenant civil du Châtelet, par sommation du 4 janvier 1726
    Cause de l’expertise: Règlement d’une succession
    Expert(s) :1/ Quirot, Pierre architecte 2/ Simon, Mathurin, architecte
    Greffier de l’écritoire: Quirot, Etienne François
    Partie requérante: Donnel, Geneviève, veuve de Fassiant Guillaume, héritière de son fils défunt, Fassiant, Gilbert
    Expert: Simon, Mathurin, architecte
    Partie opposante: Fassiant, Claude, frère et héritier de Fassiant, Gilbert, représentant des autres héritiers dont Fassiant, Marguerite, sœur du défunt, épouse de Lemaignan, Jean, propriétaire de la maison de la rue de la Montagne-Sainte-Geneviève
    Expert: Quirot, Pierre, architecte
    Entrepreneur, maître d’œuvre: Aucun
    Motivations: Gilbert Faissant était propriétaire du neuvième d’une maison rue de la Montagne-Sainte-Geneviève. Il a vendu cette part le 8 mars 1719 à sa sœur Marguerite Fassiant et à son époux Jean Lemaignan pour la somme de 2444 livres 8 sols 8 deniers. Geneviève Donnel, mère de Gilbert et Marguerite, demande au titre d’héritière de son fils défunt, l’expertise de la valeur réelle du neuvième de la maison qu’elle estime valoir « une moitié plus et au-delà de la valeur du juste prix de la vente ».
    Conclusions: Les deux experts estiment la maison à 2 4000 livres. Le neuvième de sa valeur, moins le prix du cens, est évalué à 2 666 livres 13 sols 4 deniers au moment de la vente en mars 1719.
    Coût de l’expertise: Les deux experts et le greffier reçoivent 12 livres pour 2 vacations.
  - 8 janvier 1726, Z/1j/578; dossier 5; 1 cahier de 7 pages
    Issy
    Type d’acte: Toisé et estimation d’ouvrages de couverture
    Institution requérante: Lieutenant civil du Châtelet, par sommation du 7 janvier 1726
    Cause de l’expertise: contestation du prix de travaux de couverture
    Expert(s): 1/ Fauvel, Jean, architecte 2/ Belhomme, Maurice, entrepreneur
    Greffier de l’écritoire: Neley, François
    Partie requérante: Louis, Noël, maître couvreur de maisons à Paris
    Expert: Fauvel, Jean, architecte
    Partie opposante: Ecuier, Bernard, propriétaire d’une maison au village d’Issy.
    Expert: Belhomme, Maurice, entrepreneur
    Entrepreneur, maître d’œuvre: Louis, Noël, maître couvreur de maisons à Paris
    Motivations: « Estimation des ouvrages de couverture faits par ledit sieur Louis pour monsieur Bernard Ecuier, capitaine des Cent Suisses du Roy, en sa maison d’Issy et du tout en faire et dresser nostre raport en la manière acoutumée ». Le contentieux entre les deux parties est pendant depuis décembre 1724 en raison du désaccord sur le prix des ouvrages de couverture. Le montant du mémoire de l’artisan n’est pas mentionné dans l’historique de la procédure.
    Conclusions: Jean Fauvel, qui est le seul expert à procéder à l’estimation des ouvrages de couverture, les chiffre à 214 livres 10 sols. Maurice Belhomme signe le procès-verbal de la visite mais ne donne pas son estimation.
    Coût de l’expertise: Les deux experts et le greffier reçoivent chacun 10 livres pour une vacation. La grosse est facturée 2 livres 10 sols. La bourse commune perçoit 7 livres 10 sols.
  - 8 janvier - 18 janvier 1726, Z/1j/578; dossier 6; 1 cahier de 10 pages
    Porcherons
    Institution requérante: La partie requérante, par pouvoir du 10 novembre 1724
    Cause de l’expertise: réception d’ouvrages de maçonnerie
    Expert(s): Quirot, Pierre, architecte
    Partie requérante:
    Charmat, Anne, veuve de Boucher, Nicolas, propriétaire de la moitié d’une maison aux Porcherons.
    Entrepreneur, maître d’œuvre: Desmaisons, Nicolas, maître maçon et entrepreneur des bâtiments à Paris
    Pièces ajoutées: Devis des travaux de maçonnerie à réaliser par Nicolas Desmaisons, en date du 10 novembre 1724.
    Motivations: « Visite, toisé, estimation et réception desdits ouvrages [de maçonnerie] » réalisés par Nicolas Desmaisons pour Anne Charmat dans la maison dont elle propriétaire pour moitié aux Porcherons, ayant l’usufruit de l’autre moitié, selon l’accord conclu au pied du devis des travaux passé devant notaire le 10 novembre 1724.
    Conclusions: Les travaux de maçonnerie sont estimés à 2070 livres 12 sols 8 deniers.
    Coût de l’expertise: L’expert et le greffier ont reçu chacun 15 livres pour 2 vacations. L’expédition de l’acte est facturée 7 livres 10 sols, le papier et le contrôle à 3 livres 1 sol. Au total, l’acte a coûté 40 livres 11 sols.
  - 9 janvier - 1er février 1726, Z/1j/578; dossier 7; 1 cahier de 9 pages
    Rue Montorgueil
    Type d’acte: Visite d’ouvrages de serrurerie
    Cause de l’expertise: sentence du Châtelet du 10 novembre 1725.
    Expert(s) :1/ Quirot, Pierre, architecte 2/ Belhomme, Maurice, entrepreneur
    Partie requérante: Vallet, Pierre, maître serrurier à Paris.
    Experts :1/ Quirot, Pierre, architecte 2/ Belhomme, Maurice, entrepreneur
    Partie opposante :1/ Montmorency, Léon de, propriétaire de la maison, commanditaire des travaux ;2/ L’Estoille de Poussemotte de Montbrisseuil, Marie Madeleine de, son épouse
    Experts :1/ Quirot, Pierre, architecte2/ Belhomme, Maurice, entrepreneur
    Entrepreneur, maître d’œuvre: Vallet, Pierre, maître serrurier à Paris
    Motivations: En exécution d’une sentence rendu par le lieutenant civil du Châtelet le 10 novembre 1725, « faire l’estimation des fournitures et ouvrages de serrurerie que ledit sieur Vallet a fait en ladite maison pour Monsieur et Madame de Montmorency pour la construction d’icelle maison rue Montorgueil et dépendances contenus au mémoire […] et rapporter les malfaçons et deffectuosités sy aucune y a ». Les Montmorency n’ayant pas payé à Pierre Vallet les travaux qu’il a effectués, s’élevant à 3753 livres 11 sols 9 deniers.
    Conclusions: Les travaux de maçonnerie sont estimés à 3200 livres 9 sols 2 deniers.
    Coût de l’expertise: Les deux experts et le greffier ont reçu chacun 24 livres La grosse de l’acte est facturée 8 livres 15 sols, le papier et le contrôle à 4 livres 15 sols. Au total, l’acte a coûté 85 livres 10 sols.
  - 9 janvier 1726, Z/1j/578; dossier 8; 1 cahier de 5 pages
    Rue Neuve-Saint-Eustache
    Type d’acte: Alignement de mur
    Institution requérante: Lieutenant civil du Châtelet, par sommation du 8 janvier 1726
    Cause de l’expertise: Exécution d’une sentence du lieutenant civil du Châtelet rendue le 15 décembre 1725.
    Partie requérante: Garangeau, Françoise, veuve de Jacques Gousse, marchand bourgeois de Paris, propriétaire d’une maison
    Partie opposante: Beauvau, comte de, exécuteur testamentaire du Roquet de Sainte-Croix, François, propriétaire de la maison mitoyenne, pour le compte de sa fille majeure et héritière Marché, Catherine
    Entrepreneur, maître d’œuvre: Aucune
    Lieux de l’expertise: Jardins de deux maisons mitoyennes
    Motivations: Exécution d’une sentence rendue par le lieutenant civil du Châtelet le 15 décembre 1725, stipulant qu’il est « permis à la demanderesse de faire restablir le mur mitoyen d’entre sa maison et celle de la succession dudit sieur de Sainte-Croix scize rue neuve Saint Eustache à laquelle réparation ils seront tenus de contribuer pour la part dont il peuvent estre tenus, sinon qu’elle en sera rembousée sur les quittances qu’elle en rapportera des ouvriers. Et attendu que le péril est dans le retard, que ledit mur sera veu et visitté et l’allignement pris par experts dont les partyes conviendront sinon nommez d’office ».
    Conclusions: La partie du mur mitoyen en mauvais état doit être abattue et entièrement reconstruite. L’expert ne donne ni l’étendue de ces travaux ni leur coût. Voir l’acte pour le menu détail de la reconstruction, sans intérêt particulier.
    Coût de l’expertise: L’expert et le greffier sont payés chacun 9 livres pour une vacation. 8 livres 17 sols 6 deniers ont été versées à la bourse commune.
  - 9 janvier 1726, Z/1j/578; dossier 9; 1 cahier de 2 pages
    Rue de la Roquette
    Type d’acte: Acte de comparution
    Institution requérante: Lieutenant civil du Châtelet, par sommation du 5 janvier 1726
    Cause de l’expertise: Exécution de la sentence rendue au Châtelet le 15 décembre 1725
    Expert(s): 1/ Benoît, Louis, architecte 2/ Paumier, Nicolas, entrepreneur
    Partie requérante: Déon, Nicolas et son épouse Meusinet, Marie Thérèse, propriétaires de trois douzième d’une maison rue de la Roquette
    Partie opposante: Hullot, Charles Etienne, fils et héritier de Hullot, Etienne, maître maçon à Paris.
    Lieux de l’expertise: une maison
    Motivations: Les motivations de l’expertise ne sont pas données, de même que les liens entre les parties ne sont pas établis.
    Conclusions: L’expertise est ajournée en raison d’une instance intervenue entre les parties depuis la sommation à comparaître envoyée aux experts le 5 janvier 1726. Ceux-ci se retirent en attendant une nouvelle convocation.
    Coût de l’expertise: aucune information.
  - 10 janvier - 18 avril 1726, Z/1j/578; dossier 10; 1 cahier de 17 pages
    Rue Pavée
    Type d’acte: Estimation de réparations et d’améliorations
    Institution requérante: La partie requérante, par pouvoir du 5 janvier 1726
    Cause de l’expertise: Contentieux au sujet de la prise en charge de réparations locatives
    Expert(s): 1/ Benoît, Louis, architecte 2/ Paumier, Nicolas, entrepreneur 3/ Quirot, Pierre, architecte, tiers-expert
    Partie requérante: Voisin, Marie Jeanne, veuve du président de Lamoignon et propriétaire d’une maison rue Pavé, mise en location.
    Expert: Paumier, Nicolas, entrepreneur
    Partie opposante: Raymond, Jérôme, maître menuisier à Paris, locataire de la maison.
    Expert: Benoît, Louis, architecte
    Lieux de l’expertise: une maison locative
    Pièces ajoutées: Deux pouvoirs donnés à Benoît, Louis et Paumier, Nicolas par chacune des parties le 5 janvier 1726.
    Motivations: Nicolas Paumier est nommé par la veuve Voisin « à l’effet de régler un mémoire de dépenses donné par Jérôme Raymond, son locataire, prétendant qu’on luy tienne compte de plusieurs choses qu’il a fait sans le consentement de ladite dame dans les lieux qu’il occupe sinon de les enlever, étant à la fin des baux qui luy a esté passé et à feu son père depuis plus de quarante ans. Et au cas qu’il y ait quelques choses qu’il puisse enlever, de les apprécier à leur juste valeur pour luy en tenir compte au cas qu’il conviendroit de les laisser en place. Et à ladite dame veuve […] consenti en outre que nous Pommier nomme un tier conjoinctement avec l’expert nommé de la part dudit bourgeois au cas qu’il ne s’acorde pars ensemble, avec promesse de ladite dame de s’en raporter à sa décision ».Louis Benoît est nommé par Jérôme Raymond « pour voir, visiter, prisée et estimer conjoinctement avec l’expert choisi et nommé par madame la présidente de Lamoignon, les améliorations, grosses réparations et augmentations que ledit bourgeois a fait et fait faire dans ce qu’il tient à bail de madite dame et ce depuis l’année 1712 jusqu’à ce jour ». Raymond consent également à la nomination d’un tiers-expert pour trancher un éventuel désaccord en les deux experts.Pierre Quirot est nommé tiers-expert le 18 avril 1726.
    Conclusions: Paumier estime les travaux exécutés par Raymond à 801 livres tandis que Benoît les chiffre à 692 livres 15 sols. Pierre Quirot, tiers-expert, les estime à 1315 livres.
    Coût de l’expertise: Paumier et Benoît ont reçu chacun 18 livres pour trois vacations, Quirot 9 livres pour une vacation. La grosse de l’acte a coûté 6 livres 5 sols.
  - 10 janvier - 23 janvier 1726, Z/1j/578; dossier 11; 1 cahier de 15 pages
    Rue Saint-Benoît; Haute Courtille
    Type d’acte: Visite et estimations de maisons
    Institution requérante: Lieutenant civil du Châtelet, par sommation du 9 janvier 1726
    Cause de l’expertise: Exécution d’une sentence rendue au Châtelet rendue 25 septembre 1725 dans le règlement d’une succession.
    Partie requérante: Deschizeaux, Pierre, substitut du procureur général au Grand conseil, héritier de son défunt père Deschizeaux, Jean
    Partie opposante :1/ Paulette, François; 2/ Paulette, Jacques ;3/ Deschizeaux, Antoinette ;4/ Boucaumont, Pierre, tuteur de sa fille Boucaumont, Marguerite Pétronille ;5/ Monteron de La Bletterie, Charles Alphonse de, tuteur de sa fille Monteron, Marie de ;6/ Laincy, Nicolas, tuteur des enfants à naître de Deschizeaux, Pierre, de Paulette, François, de Paulette, Jacques.
    Lieux de l’expertise: Deux maisons
    Motivations: Jean Deschizeaux est mort avec des dettes. Son testament stipule que son fils et héritier, Pierre Deschizeaux, recevra de cette succession, deux maisons sises à Paris sans qu’il n’ait à s’acquitter des dettes de son père. Une sentence du Châtelet rendue le 25 septembre 1725 ordonne « qu’il sera proceddé à la liquidation des biens, charges et debtes de ladite succession […] pour par ledit Pierre Deschizeaux jouir, faire et disposer en pleine propriété de ce qui luy escheoira pour sa légitime comme libre. Et du surplus en jouir en usufruit à la charge de la subsitution portée par ledit testament. Seront les debtes de la succession acquittées sur la totalité desdits niens et sur le restant sera ladite légitime prise et les legs acquittés sur les autres biens après les debtes acquittées et ladite distraction faite de sa légitime. A l’effet de quoi, les maisons dépendant de ladite succession seront vues, visitées et estimées par nous Quirot expert, que nous estimerons autant que faire le pourra, les réparations qui ont esté faittes en icelles depuis le décès dudit Jean Deschizeaux et que nous distinguerons celles qui sont d’entretien d’avec celles qui regardent le fond ».
    [Je n’ai pas saisi le liens entre les parties]
    Conclusions: La maison de la rue Saint-Benoît est estimée à 25000 livres, celle de la Haute Courtille à 8000 livres.
    Coût de l’expertise: L’expert et le greffier ont reçu chacun 39 livres pour 3 vacations. La grosse de l’acte a coûté 14 livres 15 sols, le papier et l’expédition 7 livres 18 sols. Au total, l’acte a coûté 100 livres 13 sols. La bourse commune a reçu 37 livres 7 sols 6 deniers.
  - 11 janvier 1726, Z/1j/578; dossier 12; 1 cahier de 11 pages
    Rue du Petit-Lion
    Type d’acte: Visite et état de maison
    Institution requérante: Lieutenant civil du Châtelet, par sommation du 24 décembre 1725
    Cause de l’expertise: Exécution d’une sentence du 1er décembre 1725.
    Expert(s): Loir, Jean-Baptiste, architecte
    Greffier de l’écritoire: Callou, Antoine Charles
    Partie requérante: Rouzé, Louis, marchand à Paris et son épouse Frissart, Jeanne Charlotte, locataires d’une maison rue du Petit-Lion.
    Partie opposante: Bénigne Dujardin, maître des requêtes et propriétaire de la maison de la rue du Petit-Lion.
    Motivations: Une première sentence rendue par le lieutenant civil du Châtelet le 28 juillet 1725, en réponse à la requête déposée par le couple de locataires, ordonne que Bénigne Dujardin « seroit tenu de mettre et délivrer audit sieur Rousé, les clefs de la boutique, de la cuisine, de la cour, des caves et d’une chambre au quatrième étage de la maison en question, sinon permis audit Rouzé d’en faire faire d’autres pour s’introduire et se mettre en possession desdits lieux et que M. Dujardin seroit tenu de luy rembourser suivant les quittances qu’il raporteroit […] et demeureroit deschargé du loyer desdits lieux jusqu’au jour qu’ils entreroient en jouissance d’iceux. Condamné mondit sieur Dujardin à faire faire les grosses et menues réparations qui sont à faire dans ladite maison et à faire ou faire faire l’état d’icelles pour estre rendus en mesme etat en fin du bail.Une seconde [sentence] en datte du quatorze aoust dernier aussi de vous rendue messire par laquelle il est entre autres choses ordonné qu’il seroit fait à l’amiable entre mondit sieur Dujardin et le sieur Rouzé, un état de la maison et lieux en question et des réparations tant grosses que menues qui pouvoient estre à faire pour iceluy rapporté estre ordonné.Et la troisième et dernière en datte du premier décembre dernier aussi de vous rendu messire, entre lesdites parties par laquelle […] vous avez dit messire que vos précédentes sentences seraient exécutées et faute par mondit sieur Dujardin d’y avoir satisfait, que la maison et lieux en question seroient veues et visittez par expert dont les parties conviendroient sinon par nous Loir qu’avez nommé d’office pour toutes les parties, que nous dresserons l’estat de la maison et lieux dont il s’agit, des réparations tant grosses que menues qui ont esté faittes par et depuis que ledit sieur Rouzé y est entré et de celles qui y restent à faire pour ensuitte estre ordonné ce qu’il apartiendroit et seroit ledit sieur Rouzé remboursé de ses frais. »
    Conclusions: Les réparations faites par Rouzé sont estimées à 44 livres 6 sols et celles qui restent à faire à 520 livres 16 sols.